臺灣新北地方法院刑事判決
110年度審交簡上字第17號
上  訴  人  臺灣新北地方檢察署檢察官
上  訴  人
即  被  告  鍾沅恆



被      告  楊安邦



選任辯護人  辜得權律師                    
上列上訴人因被告等過失傷害案件，不服本院中華民國110年4 
月27日110年度審交簡字第37號第一審刑事簡易判決（起訴案號
：109年度偵字第21104號），提起上訴，本院管轄之第二審合議
庭判決如下︰
    主      文
上訴駁回。
    事實及理由
一、本案經本院審理結果，認原審判決之認事用法均無違誤，量
    刑亦屬適當，應予維持，並引用如附件即原審判決（含起訴
    書）記載之事實、證據及理由。
二、檢察官上訴意旨略以：原審判決所憑據之鑑定意見書暨覆議
    意見書均未參酌被告楊安邦騎乘機車共搭載羅月伶、楊竣伍
    2人（俗稱三貼）而肇致本件車禍，被告之肇事責任比例實
    有再詳加查明之必要，另案發迄今被告鍾沅恆、楊安邦無法
    達成和解，雙方所受損害均未受填補，認被告鍾沅恆以告訴
    人身分具狀請求對被告楊安邦提起上訴，另又以被告身分具
    狀提起上訴，為免認事用法歧異，造成被告二人刑度失衡，
    爰一併對被告二人提起上訴等語；另被告鍾沅恆上訴意旨略
    以：其有依行駛之道路地面上標字減速慢行，被告楊安邦嚴
    重違規肇生本件事故，原審判決未置一詞其有無結果迴避可
    能性、有無交通信賴原則之適用，且其未能賠償各告訴人所
    受之損害，是被告楊安邦或缺席未到或未提出單據，又原審
    判決就被告楊安邦為肇事主因之量刑較肇事次因之量刑為輕
    ，有違罪責相當原則等語。
三、按量刑之輕重，係事實審法院得依職權自由裁量之事項，茍
    已斟酌刑法第57條各款所列情狀而未逾越法定刑度，則不得
    遽指為違法；又刑罰之量定，固屬法院自由裁量之職權行使
    ，但仍應審酌刑法第57條所列各款事由及一切情狀，為酌量
    輕重之標準，並非漫無限制；在同一犯罪事實與情節，如別
    無其他加重或減輕之原因，下級法院量定之刑，亦無過重或
    失輕之不當情形，則上級審法院對於下級審法院之職權行使
    ，原則上應予尊重（最高法院72年台上字第6696號刑事判例
    、85年度台上字第2446號刑事判決意旨參照）。原審認被告
    二人犯罪事證明確，適用刑法第284條前段之規定，審酌被
    告楊安邦騎乘機車行駛在道路上，疏未注意支道車應讓幹道
    車先行，造成告訴人鍾沅恆身體受有挫傷之傷害，而被告鍾
    沅恆騎乘機車則疏未注意車前狀況，造成告訴人楊安邦、羅
    月伶身體均受有骨折等傷害，所為俱無特別可原之處，復未
    能賠償各告訴人所受之損害，本皆不宜輕縱之，惟念及被告
    二人犯後尚知坦認犯行，態度非劣，兼衡酌被告二人之犯罪
    情節與過失程度（被告楊安邦為肇事主因、被告鍾沅恆為肇
    事次因）、其二人品性素行、智識程度、平日生活與經濟狀
    況、各告訴人所受傷勢輕重有別等一切情狀，分別量處被告
    鍾沅恆有期徒刑3月，量處被告楊安邦有期徒刑2月，並均諭
    知如易科罰金，以新臺幣1000元折算1日。經核原審判決認
    事用法既無違誤，量刑亦已斟酌刑法第57條各款所列情狀，
    而未逾越法定範圍，且本件車禍肇事原因，係被告楊安邦駕
    駛普通重型機車，行經無號誌路口，支道車未讓幹道車先行
    ，被告鍾沅恆駕駛普通重型機車，未注意車前狀況所致，至
    被告楊安邦騎乘機車共搭載羅月伶、楊竣伍2人，屬單純交
    通違規而非本案肇責，又被告二人迄未賠償各告訴人所受損
    害，原審量刑所審酌事項並無改變，是檢察官及被告上訴所
    指，均無可採；檢察官及被告上訴均無理由，應予駁回。
四、被告楊安邦經本院合法傳喚，無正當理由未於審判期日到庭
    ，爰依刑事訴訟法第455 條之1 第3 項準用同法第371 條規
    定，不待其陳述，逕以一造辯論而為判決。
據上論斷，應依刑事訴訟法第455 條之1 第1 項、第3 項、第36
8 條、第371 條、第373 條，判決如主文。
本案經檢察官蔡景聖提起公訴，檢察官顏汝羽提起上訴，檢察官
陳漢章到庭執行職務。
中　　華　　民　　國　　111 　年　　1 　　月　　6 　　日
                  刑事第二十四庭  審判長法  官　潘長生
                                        法  官　李俊彥
                                        法  官　徐子涵
上列正本證明與原本無異。
不得上訴。
                                        書記官　游士霈　
中　　華　　民　　國　　111 　年　　1 　　月　　6 　　日
附件： 
臺灣新北地方法院刑事簡易判決　　　 110年度審交簡字第37號
公　訴　人　臺灣新北地方檢察署檢察官
被　　　告　鍾沅恆
　　　　　　楊安邦
上列被告因過失傷害案件，經檢察官提起公訴（109年度偵字第2
1104號），本院訊問後，因被告自白犯罪，認宜逕以簡易判決處
刑如下：
    主    文
鍾沅恆因過失傷害人，處有期徒刑參月，如易科罰金，以新臺幣
壹仟元折算壹日。
楊安邦因過失傷害人，處有期徒刑貳月，如易科罰金，以新臺幣
壹仟元折算壹日。
    犯罪事實及理由
一、本件除起訴書犯罪事實一第2行有關「GGZ號」之記載應補充
    為「GGZ號普通重型機車」、第12行有關 「粉髓性骨折」之
    記載應更正為「粉碎性骨折」，另補充記載「被告鍾沅恆、
    楊安邦於本院準備程序時之自白」為證據外，其餘犯罪事實
    及證據，均引用如附件檢察官起訴書之記載。
二、核被告鍾沅恆、楊安邦所為，均係犯刑法第 284條前段之過
    失傷害罪。又被告鍾沅恆以一過失傷害行為，同時侵害告訴
    人楊安邦、羅月伶之身體法益，為同種想像競合犯，依刑法
    第55條之規定，僅論以一罪。再被告鍾沅恆、楊安邦騎車肇
    事後，於偵查犯罪職權之公務員尚不知上開犯罪事實之行為
    人前，分別向前往現場及醫院處理之警員承認其為肇事人，
    並供明自己之年籍而接受裁判，此有道路交通事故肇事人自
    首情形記錄表在卷可據，是被告二人接受本院之審理，合於
    刑法第62條前段自首之要件，再綜觀卷內事證所示，被告二
    人於案發之際自行供承其為肇事人，顯非出於外在情勢所迫
    而自首，本院認被告二人前揭所為犯行，皆允宜依刑法第62
    條前段規定，分別予以減輕其刑。爰審酌被告楊安邦騎乘機
    車行駛在道路上，疏未注意支道車應讓幹道車先行，造成告
    訴人鍾沅恆身體受有挫傷之傷害，而被告鍾沅恆騎乘機車則
    疏未注意車前狀況，造成告訴人楊安邦、羅月伶身體均受有
    骨折等傷害，所為俱無特別可原之處，復未能賠償各告訴人
    所受之損害，本皆不宜輕縱之，惟念及被告二人犯後尚知坦
    認犯行，態度非劣，兼衡酌被告二人之犯罪情節與過失程度
    （被告楊安邦為肇事主因、被告鍾沅恆為肇事次因）、其二
    人品性素行、智識程度、平日生活與經濟狀況、各告訴人所
    受傷勢輕重有別等一切情狀，分別量處如主文所示之刑，併
    均諭知易科罰金之折算標準。
三、爰依刑事訴訟法第449條第2項、第3項、第454條，刑法第28
    4條前段、第55條、第62條前段、第41條第1項前段，刑法施
    行法第1條之1第1項，逕以簡易判決處刑如主文。
四、如不服本判決，得自收受送達之日起20日內向本院提出上訴
    狀，上訴於本院第二審合議庭（須附繕本）。
中    華    民    國    110    年    4    月    27    日
                  刑事第二十三庭  法  官  劉正偉
上列正本證明與原本無異。
                                  書記官  楊貽婷
中    華    民    國   110    年    4     月    27    日
附錄論罪法條全文：
中華民國刑法第284條：
因過失傷害人者，處1年以下有期徒刑、拘役或10萬元以下罰金
；致重傷者，處3年以下有期徒刑、拘役或30萬元以下罰金。
【附件】
臺灣新北地方檢察署檢察官起訴書
                                    109年度偵字第21104號
　　被　　　告　鍾沅恆　男　26歲（民國00年0月0日生）
　　　　　　　　　　　　住桃園市○○區○○街00號5樓
　　　　　　　　　　　　居新北市○○區○○街00號2樓之1
　　　　　　　　　　　　國民身分證統一編號：Z000000000號
　　　　　　　　楊安邦　男　70歲（民國00年0月00日生）
　　　　　　　　　　　　住新北市○○區○○街00巷0號
　　　　　　　　　　　　國民身分證統一編號：Z000000000號
　　上  一  人
    選任辯護人　黃郁舜律師(已解除委任）

上列被告因過失傷害案件，已經偵查終結，認應該提起公訴，茲
將犯罪事實及證據並所犯法條分敘如下：
　　　　犯罪事實
一、鍾沅恆於民國108年10月9日23時43分許，騎乘車牌號碼000-
    000號，沿新北市中和區水源路往永和路方向行駛，行經南
    工路口時，明知騎乘車輛應隨時注意車前狀況，且依當時情
    形，並無不能注意之能事，竟疏未注意，適有楊安邦騎乘車
    牌號碼000-000號普通重型機車，車上並搭載羅月伶，沿南
    工路往水源路方向行駛，且明知騎乘車輛行經無號誌路口時
    ，支道車應讓幹道車先行，且依當時並無不能注意之能事，
    亦疏未注意，不慎與鍾沅恆前開車輛發生擦撞，致鍾沅恆受
    有左側前臂及左側手部挫傷之傷害、楊安邦則受有左側前胸
    壁挫傷併第四、第五肋骨閉鎖性骨折及左側手肘、左側膝部
    、左側腳踝擦挫傷之傷害，羅月伶另受有左臉頰周圍撕裂傷
    、左側脛骨上端閉鎖性粉髓性骨折及左側腓骨上端閉鎖性骨
    折之傷害。
二、案經鍾沅恆、楊安邦、羅月伶分別訴由新北市政府警察局中
    和分局報告偵辦。
　　　　證據並所犯法條
一、證據清單-(1)
編號 證據名稱 待證事實 1 被告鍾沅恆於警詢及偵查中之供述 坦承有於上開時、地，與楊安邦之車輛發生擦撞之事實，然否認有何過失云云。 2 被告楊安邦於警詢及偵查中之供述 坦承有於上開時、地，與鍾沅恆之車輛發生擦撞之事實，然否認有何過失云云。 3 告訴人羅月伶於警詢及偵查中之證述 於上開時、地，乘坐被告楊安邦騎乘之車輛，與鍾沅恆騎乘之車輛發生擦撞之事實。 4 道路交通事故現場圖、調查報告表（一）、（二）、現場照片數張 全部之犯罪事實。 5 告訴人鍾沅恆、楊安邦、羅月伶天主教永和耕莘醫院診斷證明書各1紙 證明鍾沅恆、楊安邦及羅月伶受傷之事實。 6 新北市政府車輛行車事故鑑定會鑑定意見書（新北車鑑字第0000000號）、新北市車輛行車事故鑑定覆議會鑑定覆議意見書（新北覆議0000000號） 鍾沅恆、楊安邦涉有過失之事實。 

二、核被告2人所為，均係犯刑法第284條前段過失傷害罪嫌。
三、依刑事訴訟法第251條第1項提起公訴。
  　此　致
臺灣新北地方法院
中　　華　　民　　國　 109　　年　　11　　月　　25　　日
　　　　　　　　　　　　　　　檢　察　官  蔡景聖